臺灣高雄地方法院刑事裁定　　　　　　　96年度訴字第1204號
聲 請 人即
被　　　告　丁○○
　　　　　　　　　　（
選任辯護人　洪士宏律師
　　　　　　林易玫律師
聲 請 人即
被　　　告　乙○○
指定辯護人　李淑妃律師
上列被告因殺人未遂等案件，聲請具保停止羈押，本院裁定如下
：
    主  文
丁○○、乙○○具保之聲請均駁回。
    理  由
一、被告丁○○、被告乙○○2 人因殺人未遂等案件，被告2 人
    雖否認犯行，惟有證人即被害人丙○○、戊○○等證述在卷
    ，且有被害人之診斷證明書在卷可證，罪嫌重大，且所犯殺
    人未遂之罪為最輕本刑5 年以上之重罪，有勾串共犯之虞，
    非予羈押，顯難進行審判，有羈押之必要，依刑事訴訟法第
    101 條第1 項第2 款、第3 款之規定，於民國96年3 月23日
    執行羈押。
二、（一）被告丁○○之聲請意旨略以：被告丁○○原係為協調
    同案被告乙○○與被害人丙○○、戊○○和談而到場調解，
    雙方到場一言不合引發群體鬥毆，雖曾參與鬥毆，惟嗣後旋
    即離開，並未在場指揮，是難認有何殺人之主觀犯意或客觀
    犯行，故被告所涉犯者非殺人未遂之重罪；且被告丁○○業
    已坦承毆傷被害人丙○○、戊○○之犯行，並經諸多證人到
    庭應訊並製作筆錄完畢，故本案應無勾串共犯、證人或湮滅
    、偽造證據之虞；復有正當工作且住所固定，且有妻女相依
    ，當無逃避審判或執行之虞，自無羈押之必要性，為此請求
    具保停止羈押等語。（二）被告乙○○之聲請意旨略以：依
    起訴事實觀之，並無足認被告乙○○有欲湮滅、偽造、變造
    證據或勾串共犯或證人之虞情形，且被告乙○○於偵查中經
    羈押禁見，並不知悉證人及所證為何，如何湮滅、偽造、變
    造證據或勾串共犯或證人；本件被告乙○○係因與被害人兩
    派人馬談判，且只有被害人2 人受傷，顯然只有教訓之意思
    ，而無殺人之犯意，況起訴事實卻記載被告等人「以拳頭、
    棍棒攻擊被害人致受傷並丟棄」、「僅因細故與被害人蕭偉
    浩、戊○○發生爭執，即以暴力相對」等語，足見本件本質
    上僅係「互毆傷害他人身體」之狀態，故不該當於殺人未遂
    之重罪等語，爰請求准許被告乙○○具保停止羈押等語。
三、然查本件被告丁○○、被告乙○○所涉嫌並據以羈押之罪，
    為最輕本刑有期徒刑5 年以上之重罪，並有證人即被害人丙○○、戊○○等人於偵查中證述明確，且依被害人診斷證明
    書可知被害人均頭部多處鈍傷、腦水腫、四肢多處挫傷及骨
    折，非全無生命危險，至被告2 人主觀上是否有殺人犯意而
    該當於所犯最輕本刑5 年以上之殺人未遂罪，尚待本案合議
    庭審理評議裁量，故渠等涉犯殺人未遂犯嫌仍屬重大。再本
    件被告3 人均僅坦承普通傷害犯行，並無坦承有何殺人犯行
    ，且被告丁○○聲請傳訊被告乙○○、被告甲○○為證人，
    被告乙○○亦聲請傳訊被告丁○○、被告甲○○為證人，是
    被告3 人就本件殺人未遂部分案發經過，仍待其等於審判期
    日證述釐清，而被告3 人就殺人未遂部分之供述前後互有歧
    異，故難認渠等無串證之虞，被告丁○○、被告乙○○2人
    羈押原因並未消滅，不能因具保而使之消滅或得以確保本件
    審判程序之進行。此外，亦無刑事訴訟法第114 條所示法定
    停止羈押之事由，故被告丁○○、被告乙○○聲請具保停止
    羈押，尚難准許，應予駁回。
四、爰依刑事訴訟法第220條裁定如主文。
中　　華　　民　　國　　96　　年　　6 　　月　 　5　 　日
                  刑事第十五庭審判長法  官  唐照明
                                    法  官  文昌
                                    法　官  梁淑美
以上正本證明與原本無異。
如不服本裁定，應於收受送達後5 日內向本院提出抗告狀。
中　　華　　民　　國　　96　　年　　6 　　月　　5 　　日
　　　　　　　　　　　　　　　　　　書記官  林麗文
